臺灣高等法院臺中分院刑事裁定　
110年度聲字第2033號
聲  請  人  臺灣高等檢察署臺中檢察分署檢察官     
受  刑  人  李宥弘




上列聲請人因受刑人數罪併罰有二裁判以上，聲請定其應執行之
刑（聲請案號：110年度執聲字第932號），本院裁定如下：
    主  文
李宥弘犯如附表所示各罪所處之刑，關於有期徒刑之部分，應執
行有期徒刑壹拾貳年拾月。
    理  由
一、聲請意旨略以：受刑人因藥事法數罪，先後經判決確定如附
    表。數罪中雖有刑法第50條第1項但書所列情形，惟受刑人
    已請求檢察官聲請定應執行刑，有原署110年7月23日是否請
    求定應執行刑調查表足稽，應依刑法第50條第2項、第53條
    、第51條第5款規定，定其應執行之刑。爰依刑事訴訟法第4
    77條第1項聲請裁定等語。
二、經查，受刑人李宥弘因犯如附表所示轉讓禁藥罪等案件，經
    臺灣臺中地方法院、本院及最高法院先後判處如附表所示之
    刑，均經確定在案，此有如附表所示之判決書及臺灣高等法
    院被告前案紀錄表各1份附卷可憑，而其中受刑人如附表編
    號1至4所示之各罪，均為不得易科罰金及不得易服社會勞動
    之罪，而如附表編號5所示各罪，則均為不得易科罰金但得
    易服社會勞動之罪，依刑法第50條第1項但書之規定固不得
    併合處罰，然查受刑人於民國110年7月23日已向檢察官聲請
    定應執行刑，有臺灣臺中地方檢察署「刑法第50條第1項但
    書案件是否請求定應執行刑調查表」影本1份附卷可稽，是
    依刑法第50條第2項之規定，聲請人就附表所示各罪聲請定
    其應執行之刑，核屬正當。爰審酌受刑人所犯如附表所示各
    罪之犯罪態樣、時間間隔、侵犯法益，並考量各該罪合併後
    之不法內涵、罪責原則及合併刑罰所生之效果暨被告所犯如
    附表編號1至4及如附表編號5所示各罪，業經臺灣臺中地方
    法院以109年度訴字第1180號刑事判決，分別定應執行有期
    徒刑12年6月及1年，被告不服提起上訴，嗣經本院及最高法
    院先後駁回上訴而確定等情狀，定其應執行之刑如主文所示
    。
三、爰依刑事訴訟法第477條第1項，刑法第50條第2項、第53條
    、第51條第5款，裁定如主文。
中　　華　　民　　國　　110 　年　　8 　　月　　11　　日
            刑事第三庭    審判長法　官  邱  顯  祥
　　　　　　　　　　　　        法　官  李  明  鴻
　　　　　　　　　　　　　      法　官  楊  欣  怡
以上正本證明與原本無異。
如不服本裁定，應於收受送達後5日內向本院提出抗告書狀（須
附繕本）。
                                書記官  孫  銘  宏
　　　　　　　　　　　　　　　　
中　　華　　民　　國　　110 　年　　8 　　月　　11　　日
受刑人李宥弘定應執行刑案件一覽表     編號  1 2 3 罪名  販賣第一級毒品罪 販賣第一級毒品罪 販賣第一級毒品罪 宣告刑  有期徒刑8年2月 有期徒刑7年10月 有期徒刑7年8月 犯罪日期  108年09月28日 109年03月09日 109年03月12日 偵查(自訴)機關 年度案號  臺中地檢109年度毒偵字第731號、109年度偵字第9122號、第9993號 臺中地檢109年度毒偵字第731號、109年度偵字第9122號、第9993號 臺中地檢109年度毒偵字第731號、109年度偵字第9122號、第9993號  最後 事實審 法院 中高分院 中高分院 中高分院  案號 109年度上訴字 第2472號 109年度上訴字 第2472號 109年度上訴字 第2472號  判決日期 109年12月30日 109年12月30日 109年12月30日   確定 判決 法院 最高法院 最高法院 最高法院  案號 110年度台上字 第3673號 110年度台上字 第3673號 110年度台上字 第3673號  判決 確定日期 110年06月02日 110年06月02日 110年06月02日 是否為得易科 罰金之案件  不得易科罰金、 不得易服社會勞動 不得易科罰金、 不得易服社會勞動 不得易科罰金、 不得易服社會勞動    備註     臺中地檢110年度執字第8968號。       如附表編號1至4所示各罪，業經臺中地院以109年度訴字第1180號刑事判決定應執行有期徒刑12年6月確定。   
受刑人李宥弘定應執行刑案件一覽表     編號  4 5 （以下空白） 罪名  販賣第二級毒品罪 轉讓禁藥罪  宣告刑  有期徒刑3年8月 (共五罪) 有期徒刑3月 (共五罪)  犯罪日期  109年02月08日 109年02月10日 109年02月15日 109年02月28日 109年03月05日 109年02月08日 109年02月14日 109年02月27日 109年02月27日 109年02月23日  偵查(自訴)機關 年度案號  臺中地檢109年度毒偵字第731號、109年度偵字第9122號、第9993號 臺中地檢109年度毒偵字第731號、109年度偵字第9122號、第9993號   最後 事實審 法院 中高分院 中高分院   案號 109年度上訴字 第2472號 109年度上訴字 第2472號   判決日期 109年12月30日 109年12月30日    確定 判決 法院 最高法院 最高法院   案號 110年度台上字 第3673號 110年度台上字 第3673號   判決 確定日期 110年06月02日 110年06月02日  是否為得易科 罰金之案件  不得易科罰金、 不得易服社會勞動 不得易科罰金、 得易服社會勞動      備註     臺中地檢110年度執字第8968號。     如附表編號1至4所示各罪，業經臺中地院以109年度訴字第1180號刑事判決，定應執行有期徒刑12年6月確定。 如附表編號5所示各罪，業經臺中地院以109年度訴字第1180號刑事判決，定應執行有期徒刑1年確定。